【裁判字號】    94,簡上,474
【裁判日期】    950127
【裁判案由】    竊盜
【裁判全文】
臺灣板橋地方法院刑事判決             94年度簡上字第474號
上  訴  人  臺灣板橋地方法院檢察署檢察官
被      告  丁○○
上列上訴人因被告竊盜案件，不服本院94年度簡字第3121號，中
華民國94年7 月21日第一審簡易判決（聲請簡易處刑案號：臺灣
板橋地方法院檢察署94年度偵字第9957號），提起上訴，暨移送
併辦（94年度偵字第12536 、12849 號、94年度速偵字第989 號
），本院管轄之第二審合議庭判決如下：
    主  文
原判決撤銷。
丁○○連續竊盜，處有期徒刑陸月，如易科罰金，以佰元折算
壹日。扣案之鑰匙肆支沒收。
    事  實
一、丁○○前於民國92年間曾因竊盜案件，經本院以92年度簡字
    第1827號刑事簡易判決判處拘役四十日，緩刑二年，並於同
    年9 月4 日確定。翌年復因侵占案件，經本院以93年度簡字
    第873 號判處拘役五十日，緩刑二年，並於93年5 月24日確
    定（此二罪刑於本案均不構成累犯）。詎其猶不知悔改，於
    復基於意圖為自己不法所有之概括犯意，連續為下列行為：
  (一)於94年6 月7 日上午9 時10分許，在臺北縣三峽鎮○○路○
    段1 之2 號附近，以自備之鑰匙一支，徒手竊取車牌號碼為
    MEL-203 號之重型機車一輛（為丙○○所有、登記車主為侯
    志義、前於同年月5 日晚間6 時許，在臺北縣中和市○○路
    474 號前遭不詳人士竊取），以供己代步使用。嗣經警於94
    年6 月7 日上午9 時20分許，在臺北縣三峽鎮○○路○段附
    近，發現丁○○所騎機車乃失竊機車而尾隨跟蹤，進而在臺
    北縣三峽鎮○○路○段1 之2 號前當場查獲，並扣得丁○○
    所有之鑰匙一支。
  (二)於94年7 月10日晚間9 時30分許，在桃園縣桃園市○○路○
    段234 號前，以自備之鑰匙一支，徒手竊取林芷瑄所有車牌
    號碼為HZT-989 號之重型機車一輛，供己代步使用，嗣於同
    年月12日下午5 時40分許，丁○○駕駛上開機車行經臺北縣
    三峽鎮○○路260 號前時為警查獲，並扣得丁○○所有之鑰
    匙一支。
  (三)於94年7 月21日上午7 時30分許，在臺北縣鶯歌鎮○○路鶯
    歌火車站前，以自備之鑰匙一支，徒手竊取乙○○所有車牌
    號碼為RVA-558 號之輕型機車一輛，供己代步使用，嗣於同
    年月26日上午10時40分許，丁○○駕駛上開機車行經臺北縣
    鶯歌鎮○○路120 巷口時為警查獲，並扣得丁○○所有之鑰
    匙一支。
  (四)於94年7 月31日上午10時30分許，在臺北縣三峽鎮○○路75
    巷18號前，以自備之鑰匙一支，徒手竊取甲○○所有車牌號
    碼為KEW-277 號之重型機車一輛，供己代步使用，嗣於同日
    上午10時40分許，丁○○駕駛上開機車行經臺北縣三峽鎮○
    ○路3 巷時為警查獲，並扣得丁○○所有之鑰匙一支。
二、案經臺北縣政府警察局三峽分局報請臺灣板橋地方法院檢察
    署檢察官聲請簡易判決處刑及移送併案審理。
    理  由
一、前揭事實業據被告丁○○於本院準備程序中坦承不諱，核與
    證人丙○○於警訊及偵查中、證人乙○○、林芷瑄、甲○○
    、卓添德於警訊中、證人余俊男、顏焰祥於偵查中所述之情
    節大致相符，並有贓物認領保管單四紙、「車籍作業系統─
    查詢認可資料」一紙、車輛遺失電腦輸入單二紙、「車輛車
    牌失竊作業─查詢車輛認可資料」、「車輛竊盜、車牌失竊
    資料個別查詢報表─查詢車輛認可資料」車輛尋獲電腦輸入
    單各三紙、扣案物品照片十五幀附卷可稽，及前揭鑰匙四支
    扣案可資佐證，足認被告此部分所為不利於己之自白與事實
    相符。據此，被告此部分犯行事證明確，堪以認定。
二、核被告所為，係犯刑法第320 條第1 項之竊盜罪。其先後多
    次竊盜犯行，均時間緊接，方法相同，所犯係基本構成要件
    相同之罪名，顯係基於概括犯意反覆為之，為連續犯，應依
    刑法第56條之規定論以一罪，並加重其刑。另公訴人原雖僅
    就被告犯罪事實(一)部分之竊盜犯行聲請簡易判決處刑，惟被
    告就犯罪事實(二)至(四)部分所為之竊盜犯行，與上開經聲請簡
    易判決處刑並論罪科刑之犯行間既有連續犯之裁判上一罪關
    係，為聲請簡易判決處刑之效力所及，且經檢察官提起上訴
    及移送併案審理，本院自得併予審究，附此敘明。
三、原審認被告犯罪事證明確，而予以論罪科刑，固非無見，惟
    原判決未及審酌被告就犯罪事實(二)、(三)、(四)部分所為之竊盜
    犯行，尚有未恰，檢察官執此提起本件上訴，即有理由，自
    應由本院管轄之第二審合議庭將原判決予以撤銷。
四、本院爰審酌被告有如事實欄所示之前科，有卷附臺灣高等法
    院被告前案紀錄表一份可按，雖未構成累犯，但足徵其素行
    不佳，犯罪之動機為供己代步使用、竊盜之次數多達四次、
    犯罪手段、所竊取之財物價值不低、被告犯罪後經警方逮捕
    竟旋即再犯，惡性匪淺，暨被告犯罪後坦承犯行之態度等一
    切情狀，量處如主文第二項所示之刑，並諭知如易科罰金之
    折算標準，以資懲儆。末查扣案之機車鑰匙四支，係被告所
    有供犯本罪所用之物，業據其供承在卷，爰併依刑法第38條
    第1 項第2 款之規定宣告沒收。
五、本件被告經合法傳喚無正當之理由未於審判期日到庭，有送
    達證書在卷可稽，爰依刑事訴訟法第371 條規定，不待其陳
    述，逕行判決。
據上論斷，應依刑事訴訟法第455 條之1 第1 項、第3 項、第
369 條第1 項前段、第364 條、第299 條第1 項前段、第371 條
，刑法第56條、第320 第1 項、第38條第1 項第2 款、第41條第
1 項前段，罰金罰鍰提高標準條例第1 條前段、第2 條，判決如
主文。
本案經檢察官涂永欽到庭執行職務。
中    華    民    國    95    年    1     月    27    日
                  刑事第十八庭  審判長法  官 李幼妃
                                      法  官 鄭燕璘
                                      法  官 張紹省
以上正本證明與原本無異。
本件不得上訴。
                                      書記官 周雅玲
中    華    民    國    95    年    1     月    27    日
附錄本案論罪科刑法條全文：
中華民國刑法第320 條第1 項
意圖為自己或第三人不法之所有，而竊取他人之動產者，為竊盜
罪，處五年以下有期徒刑、拘役或五百元以下罰金。


司法院資訊處製作；財團法人民間司法改革基金會備份。
